【裁判字號】    95,易,132
【裁判日期】    950602
【裁判案由】    竊盜
【裁判全文】
臺灣雲林地方法院刑事判決               95年度易字第132號
公  訴  人  臺灣雲林地方法院檢察署檢察官
被      告  甲○○
                    （現於臺灣泰源技能訓練所執行中）
上列被告因竊盜案件，經檢察官提起公訴（95年度偵字第1388號
），被告於準備程序中自白，本院聽取當事人意見後，本合議庭
裁定由受命法官獨任行簡式審判程序，判決如下：
    主  文
甲○○攜帶兇器竊盜，累犯，處有期徒刑貳年。扣案之鐵撬壹支
及開鎖工具壹支沒收之。
    事實及理由
一、犯罪事實：
  (一)甲○○有觀察勒戒、竊盜、違反電信法等前科，又於民國（
    下同）93年間因犯竊盜罪、施用毒品罪，先後經本院（93年
    度六簡字第20號判決、93年度虎簡字第82號判決）判處有期
    徒刑6 月、4 月確定，並裁定（本院93年度聲字第638 號）
    應執行刑8 月，甫於94年1 月19日因徒刑執行完畢出監（構
    成累犯）。又於94年7 月2 日犯竊盜罪，經臺中地方法院（
    94中簡字2119號判決）判處拘役50日，94年8 月22日判決確
    定（94年10月28日入監至94年12月14日出監）。又在拘役執
    行前之94年10月19、20日，連續犯竊盜罪，經臺中地方法院
    於94年12月16日（94年易字2309號判決）判處有期徒刑1 年
    4 月，刑前強制工作3 年，甫於95年1 月16日確定（95年4
    月22日入監執行）。
  (二)甲○○在上述徒刑、刑前強制工作未執行前，仍不知悔改，
    僅因缺錢花用，遂意圖為自己不法之所有，於95年2 月13日
    晚間7 時許，攜帶鐵撬1 支、自製開鎖工具1 支等客觀上足
    供凶器使用之工具，前往雲林縣林內鄉重興218 號前，見乙
    ○○所有之車牌號碼SJ-9948 號自用小客車停放在車庫前，
    且車門疏未上鎖之際，遂趁機打開車門進入車內，竊取乙○
    ○所有之鑰匙6 支得手後，隨即試圖以竊得之鑰匙打開乙○
    ○住處門鎖，尚未打開之際，適逢乙○○及時返家發現，因
    而予以追捕及報警處理。
二、認定事實之證據及理由：
  (一)被告甲○○於警詢、檢察官偵訊、本院審理中之自白。
  (二)告訴人乙○○於警詢中、本院準備程序中之指述。
  (三)贓物認領保管單1紙、警卷內蒐證照片4張。
  (四)扣案鐵撬1支、開門用工具1支。
  (五)檢察官審理中提出現場照片10張。
  (六)臺灣高等法院被告全國前案記錄表。
  (七)被告自白與相關證據均相符合，本件事證明確，其犯行應堪
    認定。
三、論罪科刑之理由：
  (一)扣按鐵撬是類似大型鐵棍之物品，被告打算若開鎖不成，即
    以強暴方式直接撬開鐵門；扣案開鎖工具乃是以修指甲挫刀
    改造而成，刀尖銳利，客觀上均足以對人身安全造成威脅。
    核被告所為，係犯刑法第321 第1 項第3 款攜帶兇器竊盜罪
    。
  (二)被告前有如事實欄所述之竊盜（本院93年度六簡字第20 號
    判決）、毒品（本院93年度虎簡字第82號判決）前科，甫於
    94年1月19日因徒刑執行完畢出監，5年內再犯本罪，應依刑
    法累犯之規定，加重其刑。
  (三)本院審酌：被告國中肄業之學歷，家中成員有父母親、哥
    哥之家庭背景。被告自述以鐵工為專長，年僅28歲，正值
    青年時期，身強力壯，竟不知努力從事正當工作、奮發向上
    ，以竊盜方法，貪圖不勞而獲，實應譴責。攜帶兇器犯案
    ，威脅他人生命、身體安全，已竊得鑰匙6 支，雖然價值不
    高，但被告正要開啟被害人家大門時，幸而被害人返家及時
    查獲，防止更大財產損失。被告自89年間第一件竊盜前科
    （本院89六簡字180 號判決）開始，93年（本院93六簡字20
    號判決）、94年（臺中地院94中簡字2119號、94年易字2309
    號判決）陸續都有竊盜犯行，竊盜惡習不斷。尤其在前案判
    決尚未執行前，即再度行竊，94年10月19日之竊盜犯行如此
    ；此次95年2 月13日竊盜犯行亦復如此。被告將法院判決視
    為無物，不知收斂、惡習難改。被告此次攜帶大型鐵撬為
    工具，打算若開鎖不成就直接撬開鐵門偷竊，其手法如此專
    業，危害社會安全甚鉅。被告又辯稱此次是缺錢繳保險費，
    所以才臨時起意去偷竊，但被告僅因日常開銷不夠花用，就
    會想要幹一票獲取不當利益，其人生的價值觀判斷實有疑問
    ，本院認為應從重量刑，以促其徹底悔過等一切因素，量刑
    如主文。
  (四)扣案之鐵撬1 支及自製開鎖工具1 支，為被告所有，且為供
    竊盜罪所用之物，應依刑法第38條第1 項第2 款宣告沒收之
四、適用之法律：
  (一)依刑事訴訟法第273 條之1 第1 項、第310 條之2 、第454
    條第1 項。
  (二)刑法第321條第1項第3款、第47條、第38條第1項第2款。
本案經檢察官丙○○到庭執行職務。
中    華    民    國    95    年    6    月    2      日
                  刑事第四庭    法  官  葉明松
以上正本證明與原本無異。
如不服本判決，應於送達後10日內，向本院提出上訴狀。（須附
繕本）
                                書記官  顏錦清
中    華    民    國    95    年    6    月    2      日
【附錄本案論罪法條】
中華民國刑法第321條
犯竊盜罪而有左列情形之一者，處六月以上、五年以下有期徒刑
：
一  於夜間侵入住宅或有人居住之建築物、船艦或隱匿其內而犯
    之者。
二  毀越門扇、牆垣或其他安全設備而犯之者。
三  攜帶兇器而犯之者。
四  結夥三人以上而犯之者。
五  乘火災、水災或其他災害之際而犯之者。
六  在車站或埠頭而犯之者。
前項之未遂犯罰之。


司法院資訊處製作；財團法人民間司法改革基金會備份。
